【裁判字號】    97,重家訴,21
【裁判日期】    980111
【裁判案由】    確認繼承權不存在
【裁判全文】
臺灣士林地方法院民事裁定
聲  請  人  癸○○
即  原  告  庚○○
            子○○○
            辛○○
            己○○
            丙○○
            乙○○
            甲○○
            丁○○
上列九人共同
訴訟代理人  蔡正廷律師
複代理人    林正疆律師
            李百峰律師
相  對  人  壬○○   住高雄市.
上列聲請人與被告戊○○間請求確認繼承權不存在事件，聲請人
聲請追加相對人為原告，本院裁定如下：
    主    文
壬○○應於五日內追加為原告。
    理    由
一、本件聲請意旨略以：原告提起本件訴訟請求確認被告對於被
    繼承人蕭林翠香遺產稅後淨額半數之遺贈關係不存在，原告
    意在確認被告戊○○不得對被繼承人之遺產主張任何遺贈權
    利。又被繼承人遺產上之權利義務，係由全體繼承人共同繼
    承，換言之，本件遺贈關係果係存在，則全體繼承人將全部
    成為遺贈義務人，是以雙方爭執之遺贈關係所涉及之權利義
    務，全體繼承人須合一確定，且必須一同起訴，否則即有當
    事人不適格之問題。原告已委請律師發函請求尚未成為原告
    之繼承人即相對人壬○○，請求儘速依法成為本件之原告，
    然迄今仍未見其依法踐行追加為原告之手續，為此爰依民事
    訴訟法第56條之1 規定，聲請鈞院裁定命相對人壬○○於一
    定期間內追加為原告等語。
二、按訴訟標的對於數人必須合一確定而應共同起訴，如其中一
    人或數人拒絕同為原告而無正當理由者，法院得依原告聲請
    ，以裁定命該未起訴之人於一定期間內追加為原告。逾期未
    追加者，視為已一同起訴，為民事訴訟法第56條之1 第1 項
    所明定。經查，原告庚○○、癸○○、庚○○、子○○○、
    辛○○、己○○、丙○○、吳宗州、甲○○、丁○○及相對
    人壬○○同為被繼承人林蕭翠香之繼承人，此有戶籍謄本及
    繼承系統表在卷可佐。又聲請人起訴請求確認被告戊○○對
    於被繼承人蕭林翠香之遺產稅後淨額半數之遺贈關係不存在
    ，而本件訴訟標的對於被繼承人蕭林翠香之全體繼承人必須
    合一確定，然相對人壬○○因其係被告戊○○之父，並已到
    庭明確陳述：伊不願擔任本件訴訟之共同原告，因被繼承人
    書立遺囑當時伊有在場，故無意提起本件訴訟等語（見本院
    97 年12 月2 日言詞辯論筆錄）。惟本院衡酌原告之起訴係
    為伸張其權利所必要，且被繼承人有無書立系爭遺囑，乃屬
    實體問題，應經法院審理後方能確知，因認相對人壬○○所
    提上開事由尚非得作為拒絕同為原告之正當理由。故本院認
    聲請人聲請裁定命壬○○追加為原告，於法尚無不合，應予
    准許，並酌定追加為原告之期間如主文所示。
四、依民事訴訟法第56條之1 第1 項，裁定如主文。
中    華    民    國    98    年    1     月    11    日
                  家事法庭法  官  陳章榮
正本係照原本作成
如不服本裁定應於送達後10日內向本院提出抗告狀，並繳納抗告
費新臺幣1,000元。
中    華    民    國    98    年    1     月    11    日
                          書記官  張竣閔


司法院資訊處製作；財團法人民間司法改革基金會備份。
